【裁判字號】    98,訴,663
【裁判日期】    980826
【裁判案由】    違反毒品危害防制條例
【裁判全文】
臺灣嘉義地方法院刑事判決               98年度訴字第663號
公  訴  人  臺灣嘉義地方法院檢察署檢察官
被      告  甲○○
上列被告因毒品危害防制條例等案件，經檢察官提起公訴（98年
度毒偵字第1084號、98年度毒偵字第1133號），本院合議庭裁定
由受命法官獨任行簡式審判程序，判決如下：
    主  文
甲○○施用第一級毒品，累犯，處有期徒刑拾月。又施用第一級
毒品，累犯，處有期徒刑捌月。應執行有期徒刑壹年肆月。
    犯 罪 事 實
一、甲○○前因麻醉藥品管理條例案件，經臺灣高等法院以80年
    度上訴字第1601號判處有期徒刑7年，並經最高法院駁回上
    訴確定，於民國83年2月7日假釋；因麻醉藥品管理條例等案
    件，經臺灣高等法院高雄分院以84年度上訴字第387號判處
    應執行有期徒刑4年4月確定，因肅清煙毒條例案件，經臺灣
    臺北地方法院以85年度訴緝字第262號判處有期徒刑3年10月
    ，並經臺灣高等法院駁回上訴確定，而與上開有期徒刑4年4
    月裁定應執行有期徒刑7年確定；因麻醉藥品管理條例等案
    件，經臺灣高等法院以86年度上訴字第2055號判處應執行有
    期徒刑5年4月確定，上揭數罪再與上開撤銷假釋之殘刑接續
    執行，於93年10月28日假釋，嗣假釋經撤銷，其未執行之刑
    ，經減刑裁定後，於97年12月15日執行完畢。其前因施用毒
    品案件，經本院以95年度毒聲字第44號裁定送觀察勒戒後，
    認有繼續施用毒品之傾向，再以95年度毒聲字第78號裁定令
    入戒治處所施以強制戒治1年，嗣認無繼續強制戒治之必要
    ，於95年12月13日執行完畢釋放，並經臺灣嘉義地方法院檢
    察署檢察官於95年12月15日以95年度戒毒偵字第77號為不起
    訴處分確定。猶不知悔改，於強制戒治執行完畢釋放後，5
    年內再基於施用第1級毒品、第2級毒品之犯意：
  (一)於98年4月25日14時2分許，經警採尿回溯72小時內之某時，
    在嘉義縣布袋鎮○○里○○路○段34號住處，以將海洛因及
    甲基安非他命置入玻璃球內，加熱燒烤吸食煙霧之方式，同
    時施用海洛因及甲基安非他命1次。嗣於98年4月25日11時43
    分許，行經嘉義縣布袋鎮17線127.4公里處，發生車禍，於
    同日14時2分許，經警徵得其同意採尿送驗，呈嗎啡及甲基
    安非他命陽性反應，始查悉上情。
  (二)於98年5月24日11時45分許，經警採尿回溯72小時內之某時
    ，在上揭住處，以將海洛因置入玻璃球內，加熱燒烤吸食煙
    霧之方式，施用海洛因1次。嗣於98年5月24日11時45分許，
    經警徵得其同意採尿送驗，呈嗎啡陽性反應，始查悉上情。
二、案經嘉義縣警察局布袋分局報請臺灣嘉義地方法院檢察署偵
    查起訴，經本院合議庭裁定由受命法官獨任行簡式審判程序
    。
    理  由
一、訊據被告甲○○對於上揭犯行，於本院準備程序及審理時均
    坦承不諱（見本院卷第21、29-31頁），且被告於98年4月25
    日14時2分許，經警採尿送驗，呈嗎啡及甲基安非他命陽性
    反應；於98年5月24日11時45分許，經警採尿送驗，呈嗎啡
    陽性反應，有臺灣檢驗科技股份有限公司濫用藥物尿液檢驗
    報告、代號與真實姓名對照表各2份附卷可稽（見警卷第1卷
    第10-11頁、第2卷第5-6頁），足認被告之自白與事實相符
    。此外，被告前因施用毒品案件，經本院以95年度毒聲字第
    44號裁定送觀察勒戒後，認有繼續施用毒品之傾向，再以95
    年度毒聲字第78號裁定令入戒治處所施以強制戒治1年，嗣
    認無繼續強制戒治之必要，於95年12月13日執行完畢釋放，
    並經臺灣嘉義地方法院檢察署檢察官於95年12月15日以95年
    度戒毒偵字第77號為不起訴處分確定，有臺灣高等法院被告
    前案紀錄表1份附卷可稽，足見被告係在強制戒治執行完畢
    釋放後，5年內再犯施用海洛因、甲基安非他命之犯行甚明
    。本件事證明確，被告之犯行均堪予認定。
二、核被告所為，係犯毒品危害防制條例第10條第1項之施用第1
    級毒品罪，及同條例第10條第2項之施用第2級毒品罪。被告
    持有海洛因、甲基安非他命進而施用之，其持有之低度行為
    應為施用之高度行為所吸收，均不另論罪。被告犯罪事實欄
    一(一)部分，以一施用毒品行為，同時施用海洛因、甲基安非
    他命，係一行為觸犯數罪名，為想像競合犯，應依刑法第55
    條規定從一重之施用第1級毒品罪論處。被告所犯上開施用
    第1級毒品罪2罪，犯意各別，行為互殊，應予分論併罰。又
    被告前因麻醉藥品管理條例案件，經臺灣高等法院以80年度
    上訴字第1601號判處有期徒刑7年，並經最高法院駁回上訴
    確定，於83年2月7日假釋；因麻醉藥品管理條例等案件，經
    臺灣高等法院高雄分院以84年度上訴字第387號判處應執行
    有期徒刑4年4月確定，因肅清煙毒條例案件，經臺灣臺北地
    方法院以85年度訴緝字第262號判處有期徒刑3年10月，並經
    臺灣高等法院駁回上訴確定，而與上開有期徒刑4年4月裁定
    應執行有期徒刑7年確定；因麻醉藥品管理條例等案件，經
    臺灣高等法院以86年度上訴字第2055號判處應執行有期徒刑
    5年4月確定，上揭數罪再與上開撤銷假釋之殘刑接續執行，
    於93年10月28日假釋，嗣假釋經撤銷，其未執行之刑，經減
    刑裁定後，於97年12月15日執行完畢，此有臺灣高等法院被
    告前案紀錄表1份在卷可參，其受徒刑之執行完畢後，5年以
    內故意再犯本件有期徒刑以上之罪，均為累犯，各應依刑法
    第47條第1項規定加重其刑。爰審酌被告前因施用毒品犯行
    ，經強制戒治執行完畢，猶不知藉機徹底戒除施用毒品之惡
    習，再次施用毒品，惟其施用毒品係自戕行為，及本件施用
    毒品之手段，其犯後坦承犯行態度良好等一切情狀，各量處
    如主文所示之刑，及定其應執行之刑，以示懲儆。
據上論斷，應依刑事訴訟法第273條之1第1項、第299條第1項前
段，毒品危害防制條例第10條第1項、第2項，刑法第11條前段、
第55條、第47條第1項、第51條第5款，判決如主文。
本案經檢察官陳昱奉到庭執行職務。
中    華    民    國    98    年    8     月    26    日
                  刑事第二庭  法  官  卓春慧
以上正本證明與原本無異。
如不服本判決應於收受判決後10日內向本院提出上訴書狀，並應
敘述具體理由；其未敘述上訴理由者，應於上訴期間屆滿後20日
內向本院補提理由書（均須按他造當事人之人數附繕本）「切勿
逕送上級法院」。
中    華    民    國    98    年    8     月    26    日
                              書記官  李玫娜
附錄本案論罪科刑法條全文：
毒品危害防制條例第10條：
施用第一級毒品者，處6月以上5年以下有期徒刑。
施用第二級毒品者，處3年以下有期徒刑。


司法院資訊處製作；財團法人民間司法改革基金會備份。
